---
title: "ClinLab_HW"
author: "Ekaterina Fokina"
date: "2022-10-24"
output: 
  html_document:
  css: style.css
    keep_md: true
---

```{r setup, include=FALSE}
knitr::opts_chunk$set(echo = TRUE)
```

```{r, warning=FALSE}
library(tidyverse)
library(pROC)
```


# Прочитаем данные и посмотрим на общую информацию по ним

```{r}
diabetes <- read.csv("diabetes.csv")

summary(diabetes)

```

# Поработаем с количественными переменными

Заменим все нулевые значения в колонках Glucose, BloodPressure, SkinThickness, Insulin и BMI на NA как малосовместимые с жизнью.
Помимо этого, переведем значения глюкозы в более привычную для нас размерность ммоль/л.

```{r}

diabetes <- diabetes %>%
  mutate(across(c(Glucose, BloodPressure, SkinThickness, Insulin, BMI), ~ ifelse(.x == 0, NA, .x)),
         Glucose_mmol = round(Glucose / 18, 1),
         Glucose_mmol = as.numeric(Glucose_mmol))


```


# Вопрос №1

*Количество пациентов, которым можно выставить диагноз сахарный диабет?*

<br>

*Количество пациентов без нарушения толерантности к глюкозе?*

<br>

```{r}

# Создадим вектор всех значений глюкозы в ммоль/л, за исключением пропущенных значений

diabetes_no_nas <- diabetes[complete.cases(diabetes$Glucose_mmol), ]$Glucose_mmol

# И посчитаем количество элементов, удовлетворяющих условиям

patients_with_diabetes <- length(diabetes_no_nas[diabetes_no_nas >= 7.8])
patients_with_diabetes

patients_without_diabetes <- length(diabetes_no_nas[diabetes_no_nas < 7.8])
patients_without_diabetes

```

Таким образом, если использовать в качестве порогового критерия уровень глюкозы >= 7.8 ммоль/л, то сахарный диабет можно установить у **197** пациентов.
У **566* пациентов нарушения толерантности к глюкозе нет.

<br>

# Вопрос №2

*ROC-кривая для предсказания сахарного диабета по уровню гликемии*

```{r}
tbl_summary_my <- 
  diabetes %>%
  select(Glucose_mmol) %>%
  tbl_summary()


```

