---
title: "ClinLab_HW"
author: "Ekaterina Fokina"
date: "2022-10-24"
output: 
  html_document:
  css: style.css
    keep_md: true
---

```{r setup, include=FALSE}
knitr::opts_chunk$set(echo = TRUE)
```

```{r, warning=FALSE}
library(tidyverse)
library(psych)
```


# Прочитаем данные и посмотрим на общую информацию по ним

```{r}
diabetes <- read.csv("diabetes.csv")

summary(diabetes)

```

# Поработаем с количественными переменными

Заменим все нулевые значения в колонках Glucoe, BloodPressure, SkinThickness, Insulin и BMI на NA как малосовместимые с жизнью.
Помимо этого, переведем значения глюкозы в более привычную для нас размерность ммоль/л.

```{r}
diabetes <- diabetes %>%
  mutate(Glucose = ifelse(Glucose == 0, NA, Glucose),
         BloodPressure = ifelse(BloodPressure == 0, NA, BloodPressure),
         SkinThickness = ifelse(SkinThickness == 0, NA, SkinThickness),
         Insulin = ifelse(Insulin == 0, NA, Insulin),
         BMI = ifelse(BMI == 0, NA, BMI),
         Glucose_mmol = round(Glucose / 18, 1))
```


# Вопрос №1

*Количество пациентов, которым можно выставить диагноз сахарный диабет?*

<br>

*Количество пациентов без нарушения толерантности к глюкозе?*

<br>

```{r}
length(which(diabetes$))
```

Note that the `echo = FALSE` parameter was added to the code chunk to prevent printing of the R code that generated the plot.
